臺灣桃園地方法院刑事判決　　　　　　　100年度易字第279號
公　訴　人　臺灣桃園地方法院檢察署檢察官
被　　　告　陳嘉慈
上列被告因竊盜等案件，經檢察官提起公訴（100 年度偵字第51
1 號、第5064號、第6114號、第6978號），被告於本院準備程序
中，就被訴事實為有罪之陳述，經告知簡式審判程序之旨，且聽
取當事人之意見後，本院裁定進行簡式審判程序，並判決如下︰
    主  文
陳嘉慈竊盜，處有期徒刑月，如易科罰金，以新臺幣壹仟元折
算壹日；又竊盜，處有期徒刑肆月，如易科罰金，以新臺幣壹仟
元折算壹日；又竊盜，處有期徒刑月，如易科罰金，以新臺幣
壹仟元折算壹日；又竊盜，處有期徒刑月，如易科罰金，以新
臺幣壹仟元折算壹日。應執行有期徒刑拾月，如易科罰金，以新
臺幣壹仟元折算壹日。
    事  實
一、陳嘉慈前於民國99年間，因竊盜案件，經本院判處拘役40日
    ，緩刑2 年確定（於本案未構成累犯）。詎其竟仍基於意圖
    為自己不法所有之竊盜犯意，而分別：
    (一)於99年11月27日下午3 時45分許，在址設桃園縣中壢市○
      ○路53號「康是美」藥妝店內，徒手竊取店內架上陳列如
      附表所示之物品【價值共計新臺幣（下同）4,033 元】，
      並將之藏放於隨身攜帶之手提袋內。嗣於得手後步行離開
      門口且欲騎乘機車離去之際，為該店副店長簡靜瑜發覺並
      報警處理，而將陳嘉慈當場查獲，始知上情。
    (二)於100 年1 月27日下午1 時許，在址設桃園縣中壢市○○
      路357 號「SOGO百貨公司元化館」內，基於單一接續之竊
      盜犯意，先徒手竊取該館2 樓「KIKAZ 」專櫃所陳列販售
      之豆青色手提包1 只後（價值3,480 元），再於同日下午
      1 時28分許，竊取同館1 樓「COACH 」專櫃所陳列之 Mad
      Op A斜揹包1 只（價值7,100 元），並於得手後均將之藏
      放在隨身所攜帶之手提袋內。嗣因「COACH 」專櫃儲備店
      長羅珮婕察覺有異且發現商品短少，乃追出攔阻陳嘉慈，
      並報警處理，再通知「KIKAZ 」專櫃店員黃桂雪前往指認
      ，始悉上情。
    (三)於100 年2 月9 日下午5 時20分許，在址設桃園縣中壢市
      ○○○路1 段120 號「SOGO百貨公司中央新館」內，徒手
      竊取該館3 樓「PLAYBOY 」專櫃所陳列之卡其色肩揹包 1
      只（價值4,580 元），並於得手旋即離去。嗣因上開過程
      適巧為其他顧客目睹而告知專櫃店員謝孟儀後，謝孟儀即
      追出，且在同館2 樓將陳嘉慈攔下，並報警處理，始知上
      情。
    (四)於100 年3 月10日中午12時20分許，在址設桃園縣中壢市
      ○○路43號「VS服飾店」前，徒手竊取該店陳列於靠近騎
      樓之銀色高跟鞋1 雙（價值3,780 元），並於得手後即手
      持而進入隔壁服飾店。嗣因隔壁服飾店之店員察覺有異並
      通知「VS服飾店」之店員林柏伸前往指認，而由林柏伸報
      警處理，始悉上情。
二、案經桃園縣政府警察局中壢分局報請臺灣桃園地方法院檢察
    署檢察官偵查後提起公訴。
    理  由
一、上開犯罪事實，業據被告陳嘉慈於本院審理中坦承不諱，並
    核與簡靜瑜、羅珮婕、黃桂雪、謝孟儀、林柏伸分別在警詢
    及偵查中所陳述、證述物品失竊之經過相符，復有商品調撥
    明細表、證物認領保管單、贓物認領保管單、贓物領據（保
    管）單，及監視錄影畫面翻拍照片、現場照片、失竊物品照
    片等件在卷可稽，堪認被告之自白與事實相符而可採信，是
    本案事證明確，被告犯行洵堪認定，應依法論科。
二、核被告陳嘉慈所為，均係犯刑法第320 條第1 項之竊盜罪。
    被告就犯罪事實(二)之部分，其自始即基於單一之犯意，而於
    密接時、地，先後2 次竊取「SOGO百貨公司元化館」內專櫃
    之物品，其多次竊盜之行為，係遂行單一犯罪決意之同種類
    行為，侵害同一法益，為接續犯，應僅成立ㄧ罪，公訴檢察
    官雖認因被告當時所竊取者為不同專櫃之商品，被害人不同
    一，故應予分論併罰，然百貨公司內之商品雖分屬不同專櫃
    所有，但就整體觀之，百貨公司乃係提供一完整之購物空間
    以利民眾購物，是縱被告在密接之時間、空間內，先後竊取
    者為不同專櫃之商品，依社會健全觀念，仍應論以接續一罪
    為宜，是公訴檢察官此部分容有誤會，併予敘明。再被告先
    後4 次竊盜犯行間，犯意各別、行為互殊，應予分論併罰。
    爰審酌被告正值青壯卻不思正途，為求供己使用即竊取他人
    之物品，欠缺尊重他人之觀念，且被告前甫於99年間，因竊
    盜案件而經本院判處拘役40日，緩刑2 年確定，雖於本案並
    未構成累犯，然其竟在緩刑期間又履犯本案數次相同罪質之
    竊盜罪，足認其並未因前案之論罪科刑紀錄有所警惕而仍心
    存僥倖，惟兼衡被告於犯後終能坦承犯行，態度尚可，暨其
    各該次所竊取物品價值之高低，及事後均已為受害人所領回
    ，所生危害尚非重大等一切情狀，量處如主文所示之刑，並
    定其應執行之刑，及就被告所犯各罪所諭知之宣告刑及所定
    之應執行刑，均諭知易科罰金之折算標準。
據上論斷，應依刑事訴訟法第273 條之1 第1 項、第299 條第 1
項前段，刑法第320 條第1 項、第41條第1 項前段、第8 項、第
51條第5 款，刑法施行法第1 條之1 第1 項、第2 項前段，判決
如主文。
本案經檢察官洪敏超到庭執行職務。
中    華    民    國   100    年    4     月    28    日
                        刑事第十庭    法  官  蘇昌澤
以上正本證明與原本無異。
如不服本判決應於收受判決後10日內向本院提出上訴書狀，並應
敘述具體理由。其未敘述上訴理由者，應於上訴期間屆滿後20日
內向本院補提理由書( 均須按他造當事人之人數附繕本) 「切勿
逕送上級法院」。
                                       書記官  李佳穎
中    華    民    國   100    年    4     月    29    日
附錄論罪科刑依據之法條：
中華民國刑法第320條
（普通竊盜罪、竊佔罪）
意圖為自己或第三人不法之所有，而竊取他人之動產者，為竊盜
罪，處5 年以下有期徒刑、拘役或5 百元以下罰金。
意圖為自己或第三人不法之利益，而竊佔他人之不動產者，依前
項之規定處斷。
前二項之未遂犯罰之。
附表：
┌──┬──────────────┬──┬──┐
│編號│物   品   名   稱           │數量│備註│
├──┼──────────────┼──┼──┤
│ 一 │ASIENCE 漾澤修護洗髮乳      │1 罐│    │
├──┼──────────────┼──┼──┤
│ 二 │自白肌白金玻璃岩生物纖維面膜│1 包│    │
├──┼──────────────┼──┼──┤
│ 三 │自白肌多胜月太抗皺羽絨棉面膜│1 包│    │
├──┼──────────────┼──┼──┤
│ 四 │黑人全亮白牙膏              │1 支│    │
├──┼──────────────┼──┼──┤
│ 五 │普拿疼加強錠                │1 包│    │
├──┼──────────────┼──┼──┤
│ 六 │菲希歐極光晶彩唇釉          │1 盒│    │
├──┼──────────────┼──┼──┤
│ 七 │菲希歐立體光采修容組        │1 盒│    │
├──┼──────────────┼──┼──┤
│ 八 │凱婷眼影眼線雙用蕊          │1 支│    │
├──┼──────────────┼──┼──┤
│ 九 │凱婷眼影眼線筆管            │1 支│    │
├──┼──────────────┼──┼──┤
│ 十 │媚比琳快捷摩天濃防水膏      │1 支│    │
├──┼──────────────┼──┼──┤
│十一│媚比琳濃捲風睫毛膏防水膏    │1 支│    │
├──┼──────────────┼──┼──┤
│十二│媚點防曬蜜粉蕊（透明）      │1 盒│    │
├──┼──────────────┼──┼──┤
│十三│ORIKS極潤護甲指緣油         │1 瓶│    │
├──┼──────────────┼──┼──┤
│十四│Za亮采映色唇膏              │1 支│    │
├──┼──────────────┼──┼──┤
│十五│Za膠原豐潤唇膏              │1 支│    │
├──┼──────────────┼──┼──┤
│十六│Za層次光影眼彩盒            │1 盒│    │
└──┴──────────────┴──┴──┘